【裁判字號】    92,易,231
【裁判日期】    921230
【裁判案由】    竊盜等
【裁判全文】
台灣新竹地方法院刑事判決                          九十二年度易字第二三一號
    公  訴  人  臺灣新竹地方法院檢察署檢察官
    被      告  戊○○
右列被告因竊盜案件，經檢察官提起公訴（九十一年度偵字第一八八０、四四０八號
、九十二年度偵字第八七九號），本院依簡式審判程序，判決如左：
    主      文
戊○○連續攜帶兇器，踰越牆垣，毀壞安全設備竊盜，累犯，處有期徒刑玖月。
    事      實
一、戊○○前曾於民國八十七年間因竊盜案件，經本院以八十七年度易字第一五三九
    號、臺灣高等法院八十八年度上易字第二二七四號判處有期徒刑十一月確定，又
    於八十八年間，因違反毒品危害防制條例案件，經本院竹北簡易庭以八十八年度
    竹北簡字第三六號判處有期徒刑六月確定，嗣二罪經定應執行刑一年四月確定，
    甫於九十年七月三日縮刑期滿視為執行完畢，詎猶不知悔改，基於意圖為自己不
    法所有之概括犯意，連續為下列竊盜犯行：
(一)於九十年九月二十八日六、七時許，戊○○見吉保富實業有限公司所有，交由丁○○所管領牌照號碼五Ｆ─七八號（型式ＬＤＲ－二七Ｄ，車身式樣框式傾卸式
    ）之自用半拖車一部，停放在新竹縣新埔鎮南平里四鄰一二九號旁空地上，而四
    周無人看管之際，遂以新台幣（下同）四、五千元之代價，僱用不知情之拖吊車
    司機將前開自用半拖車拖拉至新竹縣湖口鄉○○路橋旁停車場停放而竊取之。嗣
    於九十年十月八日，為警在新竹縣湖口鄉鄉親別墅旁欽順砂石場內查獲前開自用
    半拖車，因而循線查悉上情。
(二)戊○○承前之概括犯意，於九十一年七月二十八日十時許，向不知情之友人徐正
    岡借用車牌號碼Ｗ三－四三四一號自用小貨車後，於同日十八時許，駕駛前開自
    用小貨車行經新竹縣竹北市中興里六家高鐵特定區工地時，見甲○○所有之測量
    儀器一組置放在前開工地內，而四周無人注意之際，下車竊取甲○○所有之前開
    測量儀器一組後，隨即駕車離去，惟旋為甲○○發覺記下車號後報警，嗣於同日
    二十時三十分許，為警在新竹縣竹北市○○街二六三號空地旁查獲。
(三)戊○○仍承前之概括犯意，於九十二年二月十日十五時許，攀爬踰越己○○所有
    位於新竹縣新豐鄉○○村○鄰○○道路旁堆肥倉庫之建築物外之圍牆後（無故侵
    入建築物部分未據告訴），在圍牆內之空地上就地撿拾客觀上對人之生命、身體
    具危險性，足供兇器使用之鋼筋一支，撬壞堆肥倉庫之建築物上鐵門門鎖之安全
    設備，竊取己○○所有之Ｃ型鋼鐵四支，得手後欲離去之際，旋於同日十五時十
    五分許，為警在上址當場查獲。
二、案經新竹縣警察局新埔分局、竹北分局報告臺灣新竹地方法院檢察署檢察官偵查
    起訴。
    理      由
一、本件被告戊○○所犯刑法竊盜罪及加重竊盜罪，尚非死刑、無期徒刑、最輕本刑
    為三年以上有期徒刑之罪，或高等法院管轄第一審之案件，被告於本院審判程序
    進行中，就被訴事實為有罪之陳述，經本院合議庭認合於新修正刑事訴訟法第二
    百七十三條之一之規定，裁定進行簡式審判程序，均合先敘明。
二、右開事實，業據被告於偵查及本院審理中坦承不諱，核與被害人丁○○、甲○○
    、己○○所陳述及證人丙○○、陳銘烈、徐正岡所證述之情節大致相符，並有拖
    車新領牌照登記書、行車執照、買賣契約書、拖車相片、估價單各一紙、贓物認
    領保管單三紙、相片十四幀等件附卷可稽，是被告自白核與事實相符，本件事證
    明確，被告犯行堪以認定，應予依法論科。
三、按鐵窗、窗戶及門鎖，依通常觀念具有防閑作為，為安全設備之一種。次按攜帶
    兇器竊盜，祇須行竊時攜帶具有危險性之兇器為已足，並不以攜帶之初有行兇之
    意圖為必要；又無論上訴人等主觀上是否旨在行兇抑僅便利行竊，然在客觀上顯
    具有行兇之危險性，自屬兇器之一種，其攜帶而犯竊盜罪，應成立刑法第三百二
    十一條第一項第三款之罪，最高法院分別著有六十二年台上字第二四八九號及七
    十年度台上字第一六一三號判例可資參照。經查，被告於第三次竊盜時所用以撬
    壞倉庫鐵門門鎖之鋼筋，質地堅硬，約有四、五十公分長，約如指頭般粗細，在
    客觀上顯具有行兇之危險性，依照前揭判例之意旨，堪認屬刑法第三百二十一條
    第一項第三款之「兇器」無訛。是核被告第一次及第二次竊盜所為，係犯刑法第
    三百二十條第一項之普通竊盜罪，至被告第三次竊盜所為，則係犯同法第三百二
    十一條第一項第二款、第三款攜帶兇器，踰越牆垣，毀壞安全設備之加重竊盜罪
    。又被告第一次竊盜時，係以四、五千元之代價僱用不知情之拖車司機為之，為
    間接正犯。再被告前開三次竊盜行為，時間緊接，所犯之罪名及基本犯罪構成要
    件均相同，顯係基於概括犯意反覆為之，為連續犯，應依刑法第五十六條之規定
    ，論以情節較重之攜帶兇器，踰越牆垣，毀壞安全設備之加重竊盜罪，並依法加
    重其刑。另被告前曾於八十七年間因竊盜案件，經本院以八十七年度易字第一五
    三九號、臺灣高等法院八十八年度上易字第二二七四號判處有期徒刑十一月確定
    ，嗣於八十八年間，因違反毒品危害防制條例案件，經本院竹北簡易庭以八十八
    年度竹北簡字第三六號判處有期徒刑六月確定，迄二罪經定應執行刑一年四月確
    定，甫於九十年七月三日縮刑期滿視為執行完畢，有臺灣高等法院被告全國前案
    紀錄表、臺灣新竹地方法院檢察署刑案資料查註紀錄表各乙份存卷可按，其於受
    有期徒刑以上刑之執行完畢後五年以內再犯本件有期徒刑以上之罪，係屬累犯，
    應依刑法第四十七條之規定加重其刑，並遞加重之。爰審酌被告素行不佳，前有
    違反麻醉藥品管理條例、毒品危害防制條例、侵占、竊盜等多項前科，有卷附之
    前開被告前案紀錄表足稽，且其正值青壯，竟未思以勞力賺取所需，貪圖一己之
    私利，竊取他人之財物，造成他人財產之損害，並其犯罪之動機、目的、手段、
    所竊財物價值，暨犯罪後坦認犯行，態度良好等一切情狀，量處主文所示之刑，
    以示懲儆。至被告用以撬壞倉庫鐵門門鎖之鋼筋並未扣案，且係被告自被害人己○○前開倉庫圍牆內之空地所撿拾，尚非被告所有，爰不為沒收之諭知，併此敘
    明。
據上論斷，應依刑事訴訟法第二百七十三條之一第一項、第二百九十九條第一項前段
，刑法第五十六條、第三百二十一條第一項第二款、第三款、第四十七條，判決如主
文。
本案經檢察官乙○○到庭執行職務。
中      華      民      國    九十二    年     十二     月     三十     日
                                臺灣新竹地方法院刑事第三庭
                                    法  官  高  敏  俐
右正本證明與原本無異。
如不服本判決，應於判決送達後十日內向本院提出上訴狀（應附繕本）。
                                    書記官  賴  寶  合
中      華      民      國    九十二    年     十二     月     三十     日
附錄本案論罪科刑法條：
中華民國刑法第三百二十一條第一項第二款、第三款
犯竊盜罪而有左列情形之一者，處六月以上五年以下有期徒刑：
二  毀越門扇、牆垣或其他安全設備而犯之者。
三  攜帶兇器而犯之者。


司法院資訊處製作；財團法人民間司法改革基金會備份。
